【裁判字號】    98,易,1418
【裁判日期】    980903
【裁判案由】    傷害
【裁判全文】
臺灣板橋地方法院刑事判決              98年度易字第1418號
公  訴  人  臺灣板橋地方法院檢察署檢察官
被      告  戊○○
            己○○
            甲○○
上列被告等因傷害案件，經檢察官提起公訴（98年度偵字第9850
號），本院判決如下：
    主  文
戊○○、己○○共同犯傷害罪，均累犯，各處有期徒刑肆月，如
易科罰金，均以新臺幣壹仟元折算壹日。
甲○○共同犯傷害罪，處有期徒刑月，如易科罰金，以新臺幣
壹仟元折算壹日。
    事  實
一、戊○○前因偽造有價證券案件，經本院以93年度訴字第148
    號判決處有期徒刑3 年2 月確定，於民國95年6 月14日因縮
    短刑期假釋出監，並於96年5 月7 日因保護管束期滿執行完
    畢；己○○前因強盜案件，經本院以94年度訴字第1691號判
    決處有期徒刑9 月確定，於96年11月4 日因縮刑期滿執行完
    畢。戊○○、己○○二人猶不知悔改，夥同甲○○於98年3
    月4 日1 時許，前往乙○○位於臺北縣三重市○○○路126
    號5 號住處，欲尋找吳俊瑋未著而與在場之丙○○發生爭執
    ，詎渠等三人竟共同基於傷害人身體之犯意聯絡，由己○○
    持木棒、甲○○持安全帽、謝王琪則以徒手方式共同朝丙○○頭部、臉部、背部、腹部等處毆打，致丙○○因而受有右
    眼上下眼瞼瘀傷、右眼上眼瞼擦傷、右眼外側顏面3 公分裂
    傷、右臉頰擦傷、右眼結膜下出血、右眼球挫傷、右眉眶深
    度裂傷5 公分乘以0.5 公分、右肩挫傷瘀青、雙手前臂多處
    淺擦傷等傷害。
二、案經丙○○訴由臺北縣政府警察局三重分局報告臺灣板橋地
    方法院檢察署檢察官偵查起訴。
    理  由
一、本判決後開所引用被告以外之人於審判外之陳述，公訴人及
    被告等人就該等審判外陳述之證據能力，於本案言詞辯論終
    結前均未聲明異議。本院審酌該等證據資料製作時之情況，
    並無違法不當及證明力明顯過低之瑕疵，亦認為以之作為證
    據應屬適當，依刑事訴訟法第159 條之5 規定，認該等證據
    資料均有證據能力。
二、訊據被告戊○○、己○○、甲○○固承坦渠等於98年3 月4
    日前往乙○○之住處，惟均矢口否認於前揭時、地毆打丙○○之傷害犯行，辯稱：渠當天是去找吳俊瑋去繳納易科罰金
    的事情，渠按電鈴後，開門的是乙○○，他頭流血用床單壓
    住頭，而丙○○身上亦受了傷，但渠不知他們二人為何受傷
    ，甲○○還去買藥與紗布給丙○○擦拭，其等並未毆打丙○○云云。經查：
（一）告訴人丙○○於警詢時指稱：因為己○○、甲○○、戊○○要找一位吳俊瑋，但是伊不知道他在哪，所以他們就於
      98年3 月4 日1 時許，在三重市○○○路126 號5 樓將伊
      毆打成傷，伊的額頭、右肩、雙手前臂和右眼等多處均有
      受傷，經過情形是他們三人按門鈴，伊去開門時，他們三
      人就先毆打伊，己○○拿木棒打伊頭部和臉，甲○○就拿
      安全帽打伊背部，戊○○徒手毆打伊頭部、背部、手臂、
      腹部，他們三人毆打後就問伊『吳俊瑋在嗎？』伊回答不
      知道後，他們三人就繼續毆打，離開之前還說報警沒有用
      ，叫誰去找他們都沒有用，他們三人離開後，伊才自行至
      臺北縣立醫院就醫等語（見98年度偵字第9850號卷第16
      頁至第17頁背面）。嗣於偵訊時亦指稱：98年3 月4 日凌
      晨1 點到4 、5 點之間，在三重市○○○路126 號5 樓伊
      的朋友乙○○住處，當時對方十幾個人在門口按電鈴，伊
      開門後，被告三人就衝進來用木棒、安全帽打伊，己○○
      拿木棒、甲○○拿安全帽、戊○○徒手，往伊的臉、手、
      身體、腹部毆打，對方問伊『吳俊瑋人在那？』，吳俊瑋
      和伊朋友林適住在一起，伊說不知道，對方就繼續打伊，
      乙○○當時在廁所，出來也被打，是乙○○報警的，伊已
      經被打昏了，當時家裡只有伊和乙○○二人在等語綦詳（
      見前揭偵查卷第37頁）。並於本院審理時亦證述己○○拿
      木板打伊的頭、手臂，甲○○拿安全帽打伊頭部、背部，
      戊○○用腳踢伊肚子，還有打伊巴掌等情無訛在卷（見本
      院98年8 月20日審判筆錄）。另有告訴人提出臺北市立聯
      合醫院和平醫院及臺北縣立醫院之診斷證明書各1 件暨扣
      案之木板1 片（附於同上偵查卷第24、25頁）。復觀之告
      訴人所提出上開診斷證明書，其上記載告訴人受有右眼上
      下眼瞼瘀傷、右眼上眼瞼擦傷、右眼外側顏面3 公分裂傷
      、右臉頰擦傷、右眼結膜下出血、右眼球挫傷、右眉眶深
      度裂傷5 公分乘以0.5 公分、右肩挫傷瘀青、雙手前臂多
      處淺擦傷等傷勢，核與告訴人指述被告對其傷害之經過情
      形大致相符。
（二）再參酌證人乙○○於偵查中證稱：當天伊親眼看到被告三
      人打丙○○，被告三人其中一人持木棒，打到丙○○見骨
      頭流血才停止等語（見偵查卷第38頁）；在本院審理時亦
      證稱：當天己○○帶了戊○○、甲○○、丁○○，還有其
      他伊不認識的人到臺北縣三重市○○○路126 號5 樓，他
      們說要找一個叫吳俊瑋的，但是吳俊瑋已經不住在那裡了
      ，他們說丁○○的妹妺的事情，當時丙○○先去開門，伊
      就跟著出去，伊跟他們說這裡是租房子的，叫他們不要這
      麼大聲，他們還是很大聲說丁○○的妹妺被抓了，要交保
      9 萬元，他們就開始打伊二人，伊後腦被他們打，打在地
      上，伊用床單包著頭部，就流血，當時丙○○跟伊都是在
      客廳被己○○、戊○○、甲○○打，而己○○拿木板打，
      他們三人伊有看到安全帽，有人用安全帽打丙○○的左邊
      眉毛附近，因為伊也被打，所以伊沒有看清楚是何人拿安
      全帽打丙○○等語（見本院98年8 月20日審判筆錄）。可
      知證人乙○○於案發當時的確親眼看見己○○、戊○○、
      甲○○毆打丙○○，並且證人所述被告三人有拿木棒、有
      拿安全帽毆打告訴人之經過情形，核與告訴人前開指訴情
      節大致相符。至告訴人丙○○於偵查中指述乙○○當時在
      廁所，出來也被打等語，嗣於本院審理時卻改證述其與乙○○去開門等語，二者略有出入，惟案發當時乙○○所為
      何事，本與被告三人傷害丙○○之犯行無涉。況且，一般
      人常因時間經過，而對事件細節之記憶逐漸模糊、淡忘，
      此乃事理之常，要難因此而謂告訴人指述其當時遭被告戊○○等三人毆打等情與事實不符。
（三）又被告三人雖提出發票一紙，證明渠有購買紗布及藥物幫
      告訴人擦拭包紮云云。惟此尚不足以證明告訴人所受傷害
      並非渠三人所為。另證人丁○○雖於本院審理時證稱：伊
      去那裡是為了要找吳俊瑋，當時跟甲○○、己○○、戊○○一起去，伊到現場後，伊看到丙○○、乙○○他們二個
      人都受傷了，乙○○頭部用床單包著，丙○○臉部受傷，
      因為伊看他們傷的滿嚴重的，伊們就趕快去買藥幫他們包
      紮傷口，當時乙○○頭部還在流血等語（見本院98年8 月
      20日審判筆錄）。惟證人與被告甲○○有親屬關係，其所
      為證言是否有所迴護偏頗，即有斟酌餘地；再參以依證人
      丁○○所述，其既與被告等人一同為丙○○、乙○○買藥
      幫忙包紮傷口，卻又自承並未詢問馮、林二人為何受傷、
      由何人所傷？實與常情有違。是證人丁○○上開證述，尚
      難遽予採為有利被告之認定。
（四）綜上所述，被告所辯均無足採，本件事證已臻明確，被告
      犯行均堪以認定，應依法論科。
三、核被告戊○○、己○○、甲○○所為，均係犯刑法第277 條
    第1 項之傷害罪。被告三人間就上開犯行，有犯意聯絡及行
    為分擔，為共同正犯。又被告戊○○、己○○有如事實欄所
    載前科及刑之執行情形，有臺灣高等法院被告前案紀錄表各
    1 件在卷可憑，其等於受有期徒刑執行完畢釋放後5 年內故
    意均再犯有期徒刑以上之本罪，應依累犯規定加重其刑。爰
    分別審酌被告戊○○、己○○、甲○○之素行暨渠等犯罪動
    機、目的、手段，被害人丙○○所受傷害程度，兼衡渠等犯
    後仍飾詞否認，未見悔意之態度等一切情狀，分別量處如主
    文所示之刑，並諭知易科罰金之折算標準。
據上論斷，應依刑事訴訟法第299 條第1 項前段，刑法第28條、
第277 條第1 項、第47條第1 項、第41條第1 項前段，刑法施行
法第1 條之1 ，判決如主文。
本案經檢察官陳豐年到庭執行職務
中    華    民    國    98    年    9     月    3     日
                  刑事第十五庭    法  官  李君豪
以上正本證明與原本無異。
如不服本判決，應於判決送達後10日內敘明上訴理由，向本院提
出上訴狀 (應附繕本) ，上訴於臺灣高等法院。其未敘述上訴理
由者，應於上訴期間屆滿後20日內向本院補提理由書「切勿逕送
上級法院」。
                                  書記官  金和國
中    華    民    國    98    年    9     月    3     日
附錄本案論罪科刑法條全文：
刑法第277條
傷害人之身體或健康者，處3 年以下有期徒刑、拘役或1 千元以
下罰金。
犯前項之罪因而致人於死者，處無期徒刑或7 年以上有期徒刑；
致重傷者，處3 年以上10年以下有期徒刑。


司法院資訊處製作；財團法人民間司法改革基金會備份。
